【裁判字號】    92,上訴,1123
【裁判日期】    920414
【裁判案由】    偽造文書等
【裁判全文】
臺灣高等法院刑事判決                          九十二年度上訴字第一一二三號
    上  訴  人
    即 自訴 人  丙○○
    被      告  甲○○
    被      告  乙○○
右上訴人因偽造文書等案件，不服臺灣士林地方法院九十一年度自字第七０號，中華
民國九十二年三月六日第一審判決，提起上訴，本院判決如左：
    主  文
上訴駁回。
    理  由
一、按自訴程序，除本章有特別規定者外，準用前章第二節、第三節關於公訴之規定
    ，刑事訴訟法第二篇第二章之第三百四十三條定有明文。又按案件時效已完成者
    ，應諭知免訴之判決，刑事訴訟法第三百零二條第二款定有明文。
二、本件自訴意旨略以：被告甲○○、乙○○於五十九年間見鄰江市場陳舊，乃前來
    找擁有該市場經營權之自訴人洽談改建及合建事宜，六十年七、八月間談妥，約
    定自訴人分得合建後之建物產權五分之一，雙方並於同年九月二日正式簽訂改建
    及合建契約書，嗣即向台北市政府申請，而於六十一年六月七日領得建築執照許
    可，惟被告二人意圖侵奪自訴人五分之一之產權，竟偽造民族市場更改建造人事
    宜協調會紀錄，並偽刻自訴人之印章，於六十二年元月二十五日偽造第二次合建
    契約書，以侵占其毀損自訴人原持有鄰江市場之產權，台北市政府工務局建築管
    理處於九十年時二月十一日核發證明書，自訴人始知被告二人上開犯行，因認被
    告犯有刑法第二百十四條、第二百十一條、第二百十二條、第三百三十六條、第
    三百五十三條之罪嫌。
三、被告二人於原審法院調查時均未到庭，惟具狀辯稱：自訴人所提之六十二年二月
    七日之「民族市場更改建造人事宜協調會紀錄」係於台北市政府建設局召開，有
    建管處及建設局之人員出席，該會議係由自訴人出席簽名，並非偽造。自訴人所
    提之六十二年一月二十五日之合建補充契約書及委託書亦均係自訴人所簽立，其
    上所使用之自訴人印章與自訴人本件自訴狀所用之印章相同，且自訴人於八十六
    年間曾執此契約書對被告二人提出侵占租金罪嫌之告訴，業經台灣台北地方法院
    檢察署檢察官以八十三年度偵字第五六四三號不起訴處分，及台灣高等法院檢察
    署以八十三年度議字第二○三四號處分書駁回再議而告確定，自訴人既曾自承訂
    立此契約書而執為告訴依據，又以同一事由再為本件自訴，已顯矛盾而無理由。
    依該等不起訴處分內容所示，系爭市場之建物係被告等所原始取得，被告等尤無
    毀損他人建築物之可言。自訴人所指文書之時間早於六十二年即已作成，市場攤
    位拆除之時間依前述不起訴處分書內容所示，係在七十六年間，均已超過追訴權
    時效等語。
四、查本件被告二人依自訴意旨，係於六十二年間偽造「民族市場更改建造人事宜協
    調會紀錄」，並偽刻自訴人之印章，於六十二年元月二十五日偽造第二次合建契
    約書，以侵占其毀損自訴人原持有鄰江市場之產權等情，均係觸犯刑法第二百十
    四條、第二百十一條、第二百十二條、第三百三十五條之罪嫌，均為最重本刑七
    年以下有期徒刑之罪，依刑法第八十條之規定，其追訴權因十年間不行使而消滅
    ，依自訴意旨，被告於六十二年間為上開犯行，且均為即成犯，並無連續或繼續
    之狀態，故本件追訴權於自訴人九十一年三月十五日提起自訴時，時效業已完成
    ，依照首開說明，原審不經言詞辯論，逕為免訴之諭知。核無不合，自訴人上訴
    意旨指摘原判決認事用法不當，自無理由，爰不經言詞辯論予以駁回。
五、依刑事訴訟法第三百六十八條、第三百七十二條，判決如主文。
中    華    民    國    九十二    年       四       月       十四       日
                              臺灣高等法院刑事第十五庭
                                  審判長法  官  房  阿  生
                                        法  官  雷  元  結
                                        法  官  蔡  光  治
右正本證明與原本無異。
如不服本判決應於收受送達後十日內向本院提出上訴書狀，其未敘述上訴之理由者並
得於提起上訴後十日內向本院補提理由書（均須按他造當事人之人數附繕本）。
                                        書記官  王  才  生
中    華    民    國    九十二    年       四       月       十六       日


司法院資訊處製作；財團法人民間司法改革基金會備份。
